臺灣臺東地方法院民事裁定　九十三年度訴字第一一四號
　　原　　　告　臺東區中小企業銀行股份有限公司
　　法定代理人　己○○
　　訴訟代理人　戊○○
　　　　　　　　李軼倫
　　被　　　告　丁○○
　　　　　　　　甲○○
　　　　　　　　丙○○
　　　　　　　　乙○○
　　訴訟代理人　陳信伍律師
右當事人間分配表異議之訴事件，本院裁定如左：
    主      文
原告之訴駁回。
訴訟費用由原告負擔。
    理      由
一、按原告之訴，有起訴不合程式或不備其他要件者，法院應以裁定駁回之。民事訴
    訟法第二百四十九條第一項第六款定有明文。又債權人或債務人對於分配表所載
    各債權人之債權或分配金額有不同意者，應於分配期日一日前，向執行法院提出
    書狀，聲明異議。異議未終結者，為異議之債權人或債務人，得向執行法院對為
    反對陳述之債權人或債務人提起分配表異議之訴。強制執行法第三十九條第一項
    、第四十一條第一項亦有明定。故遵守分配期日一日前之法定期間，乃對於分配
    表聲明異議之合法要件（臺灣高等法院八十六年度抗字第二九○二號、八十七年
    度抗字第三三七號裁定參照），合法聲明異議，方有前開法條所示異議未終結之
    適用。
二、本件原告起訴主張：因訴外人即債務人劉麗英積欠原告借款未償，遂執鈞院八十
    九年度執字第二四八六號債權憑證，於民國九十一年七月十日具狀向鈞院民事執
    行處聲請強制執行，案經鈞院民事執行處以鈞院九十一年度執字第二○七一號強
    制執行事件執行拍賣債務人所有之不動產後，共得款新臺幣（下同）五百二十一
    萬九千九百元，並於九十三年七月二十七日實行分配，原告分得一百十八萬六千
    一百二十三元，被告等四人以債權總額一千二百九十萬元參與分配，共分得三百
    四十三萬七千七百八十二元，然查訴外人劉麗英僅從事保險業務員之工作，收入
    有限，其與被告間資金借貸總額，應非訴外人劉麗英所能負擔，其與被告間資金
    之借貸關係顯有虛偽造假之嫌，爰依強制執行法第四十一條規定，提起本件分配
    表異議之訴，請求判決如訴之聲明，以維權益等語。並聲明：鈞院九十一年度執
    字第二○七一號清償債務強制執行事件於九十三年七月九日所作成之分配表分配
    金額欄內，對被告丁○○等四人所分配金額三百四十三萬七千七百八十二元，應
    變更為零元，將上開三百四十三萬七千七百八十二元改分配與原告。
三、經查，本院九十一年度執字第二○七一號清償債務強制執行事件係於九十三年七
    月九日製作分配表，並於九十三年七月九日以東院隆九十一執玄二○七一字第○
    九三○○三三一六○號函通知兩造將於九十三年七月二十七日上午八時三十分在
    本院民事執行處辦公室實行分配，有兩造不爭執之本院民事執行處九十三年七月
    九日東院隆九十一執玄二○七一字第○九三○○三三一六○號函影本在卷足憑（
    見本院卷第一宗第六頁至第八頁），堪認前揭強制執行程序之分配期日為九十三
    年七月二十七日。又查，原告於九十三年七月十四日收受上開分配期日通知後，
    遲至同年月二十七日方具狀向本院民事執行處聲明異議，有送達證書及聲明異議
    狀附執行卷可憑，經本院提示上開送達證書及聲明異議狀後，原告就此事實亦不
    爭執（見本院卷第二宗第十七頁），再上開分配期日兩造皆未到場表示意見一節
    ，亦有執行卷附分配筆錄可據，是原告於分配期日當日方具狀聲明異議之事實應
    極為灼然。依首揭說明，原告聲明異議與強制執行法第三十九條第一項規定有違
    ，自無同法第四十一條第一項前段異議未終結之適用，原告據此提起本件分配表
    異議之訴，自非合法，應予駁回。
三、依民事訴訟法第二百四十九條第一項第六款、第九十五條、第七十八條裁定如主
    文。
中　　　華　　　民　　　國　　九十四　　年　　　三　　　月　　　二　　　日
                                    臺灣臺東地方法院民事庭
                                        審判長法　官　王漢章
                                              法　官　簡芳潔
　　　　　　　　　　　　　　　　　　　　　　　法　官　曾宗欽
右為正本係照原本作成。
如不服本件裁定，應於送達後十日內向本院提出抗告狀，並繳納抗告裁判費新臺幣一
千元。
中　　　華　　　民　　　國　　九十四　　年　　　三　　　月　　 　二　　 日
~B法院書記官　陳敏捷
